# 产业并购基金

提问人：wupaladin 时间：2018-06-05 21:54:14
请问陈版及各位版友：上市公司A做为B合伙企业 LP并购基金70%，其他LP持有28%，GP持有2%，所有LP性质一致，不分优先劣后。该合伙企业共计份额是 10 亿，现以该 10 亿购买C公司60%股份，C公司可变认公允是 8 亿。 那么1.上市公司合并合伙企业及C公司时是否会产生商誉?我的理解会形成商誉，金额按照7-8 0.7 0.6计算。 2 合伙企业其他40%份额包括其享有合伙企业的收益在合并报表如何处理?列报为少数股东损益？合伙企业份额可以放少数股东损益?请问对于上面两个问题应如何理解。谢谢

回答人：chenyiwei
上市公司合并报表层面，对其他合伙人在该并购基金中的份额，多数情况下应列报为负债。 相应地，上市公司合并报表层面，如果将其他LP的出资列作负债（这种可能性很大），则合并商誉=10-8 60%=5.2 亿元。少数股东权益 =8 40%=3.2亿元。

回答人：chenyiwei
回复 2 楼批注：此处的少数股东商誉就是被投资公司C公司被合伙企业以外的其他股东持有的40%股权对应的C公司可辨认净资产份额（4*0.8=3.2）。合伙企业的其他合伙人的份额被列作负债，不形成少数股东权益。

提问人：wupaladin 时间：2018-06-06 10:49:51
谢谢陈版回复： 您说的大概率确认负债的基础是否基于瑞华研究问题3-2-102（公司将其所控制的有限合伙企业等特殊主体纳入合并报表范围的具体操作问题）中阐述的理由，但是该案例中Lp分有限与劣后。
1.是否可以理解为虽然本合伙协议上市公司所有lp性质相同，即28%的Lp与上市公司承担了相同的合伙企业剩余风险， 该28%Lp份额确认负债更多还是的基于因合伙企业由一定的存续期，基于实质该合伙企业其他28%份额的资金来源导致其在合伙企业清算时更多的是取得相应的现金（与上市公司等主体进行后续结算），即28%资金来源寻求的是持有股份的转让增值价格，而不是转换为长期持有股份c公司股份。
2.基于28%LP确认为负债的情况下，是否可以将该合伙企业理解为募资的渠道，即可以理解为通过银行募集 3 亿元加上市公司自身出资 7 亿元，然后上市公司以 10 亿元的对价去收购c公司60%股权，即付出对价 10 亿元与持有对方可辨认公允价值份额的差额确认为商誉10-8 60%=5.2 ，确认少数股东权益 8 40%=3.2。即基于28%LP确认为负债的情况下，该交易结构简化为上市公司借钱 3 亿元加自身 7亿元总计 10 亿元收购c公司60%股份。
3.是否还存在少数情况下28%Lp确认为权益（少数股东权益部分）的可能性，该种可能性在什么情况下会发生，该种少数情况下，上市公司A合并报表中商誉还是确认为5.2亿？
谢谢！

回答人：chenyiwei
1 、 2 、是。 3 、这种可能性很小，因为合伙企业要永久存续很难，尤其是该合伙企业明显就是针对特定的并购项目而设立，并且其资金来源主要是发行理财产品募集资金，所以要证明其永久存续反而没有合理的商业理由。